臺灣板橋地方法院刑事判決　　　　　　　 93年度訴字第616號
公　訴　人　臺灣板橋地方法院檢察署檢察官
被　　　告　乙○○
義務辯護人　官朝永律師
上列被告因毒品危害防制條例案件，經檢察官提起公訴（92年度
偵字第11178 號），本院判決如下：
    主  文
乙○○共同販賣第二級毒品，累犯，處有期徒刑柒年肆月。
販賣第二級毒品所得新臺幣貳仟元沒收之，如全部或一部不能沒
收時，以其財產抵償之。
    事  實
一、乙○○曾因竊盜等案件，經臺灣臺北地方法院以84年度訴緝
    字第225號就竊盜部分判處有期徒刑8月，就違反麻醉藥品管
    理條例部分判處有期徒刑6月，嗣就竊盜部分提起上訴，經
    臺灣高等法院駁回上訴，惟再經提起上訴，經最高法院撤銷
    原判決，發回臺灣高等法院，經該法院以85年度上更一字第
    1003號就竊盜部分判處有期徒刑8月確定；復因妨害自由案
    件，經臺灣高等法院以87年度上訴字第3566號判處有期徒刑
    7月確定；又因詐欺案件，經臺灣高等法院以87年度上易字
    第7001號判處有期徒刑4月確定，前開竊盜、違反麻醉藥品
    管理條例、妨害自由及詐欺案件，經臺灣高等法院以88年度
    聲字第318號裁定應執行有期徒刑1年10月，於民國88年2月7
    日入監執行，同年8月4日縮短刑期假釋出監，同年11月17日
    縮刑期滿，所餘刑期未經撤銷假釋，其未執行之刑，以已執
    行論，猶不知悔改，竟與年籍姓名不詳之2位成年男子共同
    基於販賣第二級毒品安非他命（以下簡稱安非他命）之犯意
    聯絡，由乙○○以年籍姓名不詳綽號「哈囉」之成年男子所
    有之0000000000號行動電話為聯絡工具，嗣丁○○（綽號小
    蔡）因需要安非他命，於92年5月24日凌晨2時許，撥打前開
    行動電話欲購買安非他命，乙○○即於電話中與丁○○談妥
    以新台幣（下同）2,000元之價格出售安非他命與丁○○，
    並約定臺北縣新莊市○○路67巷3弄11號附近為交易地點。
    迨丁○○至約定地點，即由前開年籍姓名不詳之2 位成年男
    子出面，交付約1 公克之安非他命予丁○○，並收取販賣安
    非他命所得之價金2,000 元。迄於同年月28日晚間10時許，
    乙○○與丁○○均在臺北縣新莊市○○路67巷3 弄11號102
    室為警查獲，經比對監聽紀錄並訊問後始查知上情。
二、案經臺北縣政府警察局汐止分局報告臺灣板橋地方法院檢察
    官偵查起訴。
    理  由
一、訊據被告乙○○固不否認丁○○曾撥打0000000000號行動電
    話，由其接聽，並與丁○○交談，內容如臺灣板橋地方法院
    檢察署92甲○森檢監字第00196號通訊監察書所附監聽譯文
    所載，惟前開電話非其所有，其只是在開玩笑，亦沒有出去
    拿安非他命給丁○○；當時還有丙○○的朋友在場，可能是
    那2個人用其綽號與丁○○交易，其沒有販賣安非他命云云
    。然證人丁○○欲購買安非他命而撥打前開0000000000號行
    動電話，與被告有如前開監聽譯文所示交談內容，雙方約定
    丁○○以2,000元購買約1公克之安非他命，交易地點在臺北
    縣新莊市輔仁大學附近，迨丁○○至約定地點等候，則有年
    籍姓名不詳之2名成年男子前來問明其是否為電話中所稱之
    「小蔡」後，交付安非他命予丁○○，並收取2,000元等情
    ，迭據證人丁○○於93年1月29、同年3月8日日檢察官偵訊
    中及本院審理中證述明確。其於本院審理中並明確證稱：監
    聽譯文中於92年5月24日凌晨2時43分至同日凌晨3時9分共計
    5通電話，就是當時其跟被告說要買2,000元安非他命的對話
    ，並無其他電話談論此次交易，這5通電話確實是交易。貴
    子路係指其跟被告約定的交易地點，被告叫其去臺北縣泰山
    鄉○○路拿東西，貴子路就在輔仁大學後門，現場其等簡稱
    輔大（台語埔大），埔大小木屋就是指其家，埔大就是輔仁
    大學，其等一見面，問其是否為「小蔡」，其說是，因為已
    經事先約好地方，所以其就交錢，他們就交貨等語。則由證
    人丁○○之證述，自92年5月24日凌晨2時43分至同日凌晨3
    時9分5通電話，顯非「開玩笑」之對話。且細究前開5通電
    話之監聽譯文，均係由丁○○以0000000000號行動電話撥打
    0000000000號行動電話，而由被告接聽，其中於92年5月24
    日2時43分之對話內容為：「丁○○問：『有東西？』被告
    答：『有。』丁○○即稱：『我要2,000，我在埔大小木屋
    。』被告答稱：『我沒有機車。』丁○○即稱：『我過去拿
    。』被告回稱：『在貴子路。』丁○○再答：『好。』」；
    於同日凌晨2時53分之對話內容為「丁○○稱：『我到了。
    喂，有沒有球用具？』被告答：『沒有。』」；於同日凌晨
    3時許之對話內容為：「被告稱：『我在貴子路67巷。』丁○○問：『怎麼走？』丁○○答稱：『二省道，貴子路進來
    有便利超商。』被告再答：『知道。』」；於同日凌晨3時8
    分之對話內容為「丁○○稱：『67巷到了』。被告答稱：『
    走進來。』丁○○問：『多遠... 』」同日凌晨3時9分之對
    話內容為「丁○○稱：『小馬，我是剛才小蔡，剛才電話洗
    掉了，再說一次。』被告答：『0000000000。』」。由前開
    監聽譯文更可知，證人丁○○係撥打0000000000號行動電話
    ，問被告有無安非他命，被告回稱有，證人丁○○即表示欲
    購買2,000元之安非他命及其住處地點，被告表示其無機車
    前往，證人丁○○即稱至被告處拿取，待證人丁○○依約前
    往，因不知詳細位置而數次撥打電話與被告，被告尚且指示
    證人前往約定地點之路線，參酌客觀上證人丁○○至約定地
    點時，即有人依約定內容交付安非他命及收取價金等情，更
    可佐證前開對話並非「開玩笑」，被告前開所辯，顯難採信
    。被告雖又辯稱：撥打電話當時還有丙○○的朋友在場，可
    能是那2 個人用其綽號與丁○○交易云云。惟被告自警詢、
    檢察官偵訊以迄本院審理前始終未曾辯稱撥打電話當時尚有
    丙○○之朋友在場，至本院審理中詰問證人丁○○、丙○○
    後，始為如此之辯稱，其前開辯稱是否屬實，已有疑問。證
    人丙○○於本院審理中亦僅證稱92年5 月24日當天，還有2
    個人，一個綽號「禿頭明」，1 個不知道名字之人，至其臺
    北縣新莊市○○路67巷3 弄11號102 室住處找其，但沒有住
    上址等語，並不能證明於被告接聽證人丁○○前開電話時，
    亦在場聆聽。況縱認前開丙○○之2 名友人在被告與證人丁○○對話時確實在場，惟觀諸前開監聽譯文，此次賣賣安非
    他命之價金，係證人丁○○向被告陳述，並非被告告知證人
    丁○○，被告僅陳述諸如：「有；沒有機車；在貴子路；沒
    有；我在貴子路67巷；二省道，貴子路進來有便利商店；走
    進來；0000000000」，由被告之陳述在場之人並無從知悉被
    告係與何人對話，對方之綽號為何，其對話內容即為交易安
    非他命，則若非被告與前開2 人有犯意之聯絡與行為之分擔
    ，告知係綽號「小蔡」之人欲購買2,000 元之安非他命，約
    定交易地點在臺北縣新莊市○○路67巷3 弄11號附近，前開
    2 人又如何至約定地點，問明對方是否為「小蔡」後，隨即
    交付2,000 元之安非他命，並收取2,000 元？被告前開所辯
    ，顯與經驗法則與論理法則相違，所辯無非事後卸責之詞，
    尚難遽信。綜上所述，本件事證明確，被告犯行洵堪認定。
二、被告行為後，毒品危害防制條例雖於92年7月9日經總統公布
    修正全文，並於93年1月9日施行，惟關於販賣第二級毒品之
    刑罰規定，不論條次、法定刑度均無變更，依刑法第2條第1
    項前段之規定，即應適用裁判時之毒品危害防制條例處斷，
    核先敘明。核被告所為，係犯毒品危害防制條例第4條第2項
    之販賣第二級毒品罪。被告與年籍姓名不詳之2名成年男子
    間，有犯意之聯絡與行為之分擔，皆為共同正犯。其等販賣
    安非他命前持有安非他命之低度行為，為販賣之高度行為所
    吸收，不另論罪。又被告曾因竊盜等案件，經臺灣臺北地方
    法院以84年度訴緝字第225號就竊盜部分判處有期徒刑8月，
    就違反麻醉藥品管理條例部分判處有期徒刑6月，嗣就竊盜
    部分提起上訴，經臺灣高等法院駁回上訴，惟再經提起上訴
    ，經最高法院撤銷原判決，發回臺灣高等法院，經該法院以
    85年度上更一字第1003號就竊盜部分判處有期徒刑8月確定
    ；復因妨害自由案件，經臺灣高等法院以87年度上訴字第
    3566號判處有期徒刑7月確定；又因詐欺案件，經臺灣高等
    法院以87年度上易字第7001號判處有期徒刑4月確定，前開
    竊盜、違反麻醉藥品管理條例、妨害自由及詐欺案件，經臺
    灣高等法院以88年度聲字第318號裁定應執行有期徒刑1年10
    月，於88年2月7日入監執行，同年8月4日縮短刑期假釋出監
    ，同年11月17日縮刑期滿，所餘刑期未經撤銷假釋，其未執
    行之刑，以已執行論，有臺灣高等法院被告全國前案紀錄表
    乙紙可按，其受有期徒刑之執行完畢，5年以內再犯有期徒
    刑以上之罪，為累犯，應依法加重其刑。爰審酌販賣安非他
    命不僅戕害他人身心，對社會危害亦非輕，兼衡被告犯罪之
    動機、目的、所販賣之對象僅1人，次數僅1次，犯罪後矢口
    否認犯行並無悔意之態度等一切情狀，量處如主文所示之刑
    。
三、被告販賣第二級毒品所得2,000元，應依毒品危害防制條例
    第19條第1項規定沒收之，如全部或一部不能沒收時，以其
    財產抵償之。
據上論斷，應依刑事訴訟法第299條第1項前段，毒品危害防制條
例第4條第2項、第19條第1項，刑法第11條前段、第2條第1項前
段、第47條，判決如主文。
本案經檢察官許智評到庭執行職務。
中　　華　　民　　國　　94　　年　　6 　　月　　7 　　日
                  刑事第十三庭  審判長法　官    侯志融
                                      法  官    楊博欽
                                      法  官    張宏節
上列正本證明與原本無異。
如不服本判決，應於送達後十日內向本院提出上訴狀。
                                      書記官    鄧順生
中　　華　　民　　國　　94　　年　　6 　　月　　7 　　日
附錄本案論罪科刑法條全文：
毒品危害防制條例第4條
製造、運輸、販賣第一級毒品者，處死刑或無期徒刑；處無期徒
刑者，得併科新臺幣 1 千萬元以下罰金。
製造、運輸、販賣第二級毒品者，處無期徒刑或 7 年以上有期徒
刑，得併科新臺幣 7 百萬元以下罰金。
製造、運輸、販賣第三級毒品者，處 5 年以上有期徒刑，得併科
新臺幣5 百萬元以下罰金。製造、運輸、販賣第四級毒品者，處
3 年以上10年以下有期徒刑，得併科新臺幣3 百萬元以下罰金。
製造、運輸、販賣專供製造或施用毒品之器具者，處 1 年以上 7
年以下有期徒刑，得併科新臺幣 1 百萬元以下罰金。
前五項之未遂犯罰之。
